臺灣臺北地方法院民事判決　　　　　　　100年度訴字第341號
原　　　告　陳韋全
訴訟代理人　任順律師
複　代理人　薛煒育律師
被　　　告　吳敏南　 原名：.
上列當事人間損害賠償事件，本院於民國100年3月22日言詞辯論
終結，判決如下：
    主  文
被告應給付原告新臺幣玖拾貳萬陸仟柒佰元，及自民國九十九年
十二月七日起至清償日止，按年息百分之五計算之利息。
訴訟費用由被告負擔。
本判決第一項於原告以新臺幣參拾萬捌仟玖佰元供擔保後，得假
執行。
    事實及理由
一、被告經合法通知，未於言詞辯論期日到場，核無民事訴訟法
    第386條各款所列情形，爰依原告之聲請，由其一造辯論而
    為判決，合先敘明。
二、原告主張略以：
  (一)原告為中古車商，前購買車牌號碼7911-TM，2002年份，廠
    牌Porsche911跑車1輛（以下簡稱「系爭車輛」），並於民
    國99年3月11日取得所有權，嗣因被告請求，原告遂將系爭
    車輛借其使用。詎被告未盡善良管理人之注意義務，於使用
    系爭車輛期間之99年4月28日晚間，酒後駕駛系爭車輛，在
    臺北市○○○路與長安東路口附近，與1部車號不詳之計程
    車發生撞擊，導致系爭車輛嚴重毀損。原告將系爭車輛送修
    後，被告隨即避不見面，經原告以存證信函通知後，亦置之
    不理。爰依民法第468條第2項及第184條第1項前段之規定，
    請求被告賠償拖吊費用及修繕費用共新臺幣（下同）376,70
    0元。又原告購買系爭車輛之目的在於整理後以高價售出，
    賺取差價，而依一般市場交易行情，與系爭車輛同款式、年
    份之車輛，市價約350萬元至225萬元之間，但因被告酒後駕
    車導致系爭車輛毀損，交易價值大幅貶落，致原告僅得以17
    0萬元之低價出售，與市價相較損失高達55萬元至190萬元，
    爰依民事訴訟法第244條第4項規定，預為請求最低損失金額
    55萬元。是原告請求被告賠償共計926,700元及法定遲延利
    息。
  (二)並聲明：
  1.被告應給付原告926,700元及自起訴狀繕本送達被告翌日起
    至清償日止，按年息5﹪計算之利息。
  2.原告願供擔保，請准宣告假執行。
三、被告未於言詞辯論期日到場，亦未提出準備書狀作何聲明或
    陳述。
四、本院得心證之理由：
    原告主張被告因酒後駕車損壞系爭車輛，請求被告賠償拖吊
    費用、修繕費用及交易價值損失，被告則未到庭表示意見。
    茲就原告請求是否有理，分述如下：
  (一)查原告主張系爭車輛原為其所有，因被告之請求，將系爭車
    輛出借被告使用，詎被告未盡善良管理人之注意義務，於使
    用系爭車輛期間之99年4月28日晚間，酒後駕駛系爭車輛，
    在臺北市○○○路與長安東路口附近，與1部車號不詳之計
    程車發生撞擊，導致系爭車輛嚴重毀損等情，業據原告提出
    汽車買賣合約書1件為證（見本院卷第10頁），並經當日目
    擊系爭車輛碰撞事故之證人潘冠穎於本院言詞辯論程序中結
    證稱：「我有看到事故，因為當時我人站在復興北路與長安
    東路口中興百貨前（現改為星聚點KTV），被告開車載客人
    去試車，我就只有聽到碰一聲很大聲，我就跑去看，然後我
    就看到被告撞車，他是與1部計程車碰撞」、「他沒有載我
    ，車上連被告共有3人，被告之外的兩人其中1人是剪頭髮的
    ，另外1個我不確定，這兩個人可能是客人。我當天的目的
    是要陪被告去跟客人試車，因為被告還要去其他地方，所以
    我跟被告是各開1台車過去」、「大約是凌晨，我們是喝完
    酒才去試車，當時我們準備要離開，被告才與客人約試車」
    、「是被告開車」、「車子左前方受傷」等語（見本院卷第
    48至49頁）。而被告就此並未到庭說明或提出答辯，堪信原
    告主張為真實。是原告主張被告向其借車後因酒後駕車損壞
    系爭車輛一節，應可認定。
  (二)按借用人應以善良管理人之注意，保管借用物。借用人違反
    前項義務，致借用物毀損、滅失者，負損害賠償責任。但依
    約定之方法或依物之性質而定之方法使用借用物，致有變更
    或毀損者，不負責任，民法第468條定有明文。復按因故意
    或過失，不法侵害他人之權利者，負損害賠償責任。不法毀
    損他人之物者，被害人得請求賠償其物因毀損所減少之價額
    ，民法第184條第1項前段、民法第196條分別定有明文。查
    原告主張被告酒後駕車損壞系爭車輛等情，既可認定，而兩
    造間就系爭車輛亦有使用借貸關係，則原告具有使用借貸賠
    償請求權及侵權行為損害賠償請求權競合之情形，自得優先
    適用使用借貸賠償請求權處理。是原告依據民法第468條第2
    項請求被告賠償因碰撞事故所生之拖吊費用及修繕費用，自
    屬有據。又原告主張因被告酒後駕車損壞系爭車輛以致其支
    出拖吊費用及修繕費用共376,700元等情，亦據其提出億錸
    汽車有限公司估價單及統一發票各1件為證（見本院卷第14
    至16頁），而被告就此亦未到庭陳述或表示意見，應認原告
    主張為可採。是原告請求被告賠償拖吊費用及修繕費用共
    376,700元，應屬可採。
  (三)又按物被毀損時，被害人除得依民法第196條請求賠償外，
    並不排除民法第213條至第215條之適用。依民法第196條請
    求賠償物被毀損所減少之價額，得以修復費用為估定之標準
    ，但以必要者為限（例如：修理材料以新品換舊品，應予折
    舊）。被害人如能證明其物因毀損所減少之價額，超過必要
    之修復費用時，就其差額，仍得請求賠償（最高法院77年第
    9次民事庭會議決議(一)參照）。查原告主張其為中古車商
    ，購買系爭車輛之目的在於整理後以高價售出以賺取差價，
    而依一般市場交易行情，與系爭車輛同款式、年份之車輛，
    市價約350萬元至225萬元之間，但因被告酒後駕車導致系爭
    車輛毀損，交易價值大幅貶落，致原告僅得以170萬元之低
    價出售，與市價相較損失高達55萬元至190萬元，因此預為
    請求最低損失金額55萬元等語，並提出99年5月中古車行情
    指南及臺北市汽車商業同業公會網頁與汽車買賣合約各1件
    為證（見本院卷第17至18頁、第19頁、第20頁）。而汽車經
    撞擊後，雖經修復，仍會導致交易價格減少之損失，為公眾
    週知之事實，參酌原告提出之臺北市汽車商業同業公會網頁
    登載於99年5月份與系爭車輛同款式、年份之汽車價格為225
    萬元，而被告就此亦未到庭陳述或表示意見，應認系爭車輛
    於發生碰撞事故前之市價得以225萬元計算為合理，惟嗣後
    原告僅得以170萬元出售，則原告主張系爭車輛有超過其必
    要修復費用之交易價值貶損於55萬元範圍內，核屬有據，逾
    此部分範圍，則屬過高。準此，原告請求被告賠償系爭車輛
    之拖吊費用及修繕費用共376,700元及超過其必要修復費用
    之交易價值貶損55萬元，共計926,700元（376,700＋550,00
    0＝926,700），洵屬有據。
五、綜上所述，原告依據使用借貸及侵權行為法律關係請求被告
    賠償926,700元，及自起訴狀繕本送達翌日即99年12月7日起
    至清償日止，按年息5﹪計算之利息，為有理由，應予准許
    。
六、原告陳明願供擔保，請准宣告假執行，經核並無不合，爰酌
    定相當擔保金額宣告之。
七、本件事證已臻明確，兩造其餘之攻擊防禦方法及舉證，經本
    院審酌後，認均不足以影響本判決之結果，毋庸一一論列，
    併此敘明。
八、據上論結，原告之訴有理由，爰依民事訴訟法第385條第1項
    、第78條、第390條第2項，判決如主文。
中    華    民    國    100    年    3    月    31    日
                  民事第六庭   法  官  郭顏毓
以上正本係照原本作成。
如對本判決上訴，須於判決送達後20日內向本院提出上訴狀。如
委任律師提起上訴者，應一併繳納上訴審裁判費。
中    華    民    國   100    年    3     月    31    日
                               書記官  林政彬